# 求助陈版，BOT项目保底收入折现问题

提问人：芝士蛋糕aa 时间：2020-01-11 01:32:57
求助陈版，水厂BOT项目，保底收入折现是该用含税的收入来折还是不含税的呢？如果是不含税的，若本年税率变动，是否需要按新税率重新折现，并对以前年度就确认的金融资产以及摊销调整呢？

回答人：chenyiwei
应按不含税收入折现，且作为折现基数的不含税收入中只能包含用于回收投资成本和获取融资收益的部分（即可用性服务费），针对后续运营成本的部分不能纳入现在的折现基数。
若本年税率变动，应考虑对未来的不含税现金流量有何影响（需考虑合同如何约定税率变动的利益或成本在合同双方之间如何分配），并根据重新调整后的未来剩余期间现金流量按原实际利率折现到税率调整生效日，与该日原条款下金融资产的摊余成本相比较，如果变动大于10%，则需终止确认原金融资产并按公允价值初始确认一项新的金融资产；如果变动不大于10%，则按照《企业会计准则第 22 号——金融工具确认和计量》第四十二条规定处理。